【裁判字號】    97,聲,1061
【裁判日期】    971231
【裁判案由】    返還提存物
【裁判全文】
臺灣桃園地方法院民事裁定              97年度聲字第1061號
聲  請  人  中國信託商業銀行股份有限公司
法定代理人  乙○○
相  對  人  甲○○
上列當事人間聲請返還提存物事件，本院裁定如下：
    主  文
本院九十三年度存字第八一九號提存事件聲請人所提存之提存物
九十二年度甲類第六期中央政府建設公債，合計新台幣壹拾萬元
，准予返還。
聲請程序費用由相對人負擔。
    理  由
一、聲請人業依銀行法及金融機構合併法規定，於民國96年9 月
    8 日以合併方式概括承受花蓮區中小企業銀行資產負債及全
    部營業，有行政院金融監督管理委員會96年7 月26日金管銀
    (六)字第09600285840 號函及公司變更登記表可憑，合先敘明
    。
二、按訴訟終結後，供擔保人證明已定20日以上之期間，催告受
    擔保利益人行使權利而不行使者，法院應依供擔保人之聲請
    ，以裁定命返還其提存物，民事訴訟法第104 條第1 項第3
    款定有明文。又該條之規定，於其他依法令供訴訟上之擔保
    者，準用之，同法第106 條亦定有明文。而此所謂訴訟終結
    ，應從廣義解釋，包括執行程序終結在內，亦即債權人若確
    已聲請撤銷假扣押裁定，並撤回假扣押執行之聲請，復定20
    日以上之期間催告受擔保利益人即相對人行使權利而未行使
    者，不妨適用上開條文之規定，准許債權人領回其因聲請假
    扣押而提供之擔保金（最高法院75年度台抗字第261 號裁判
    意旨參照）。
三、本件聲請意旨略以：聲請人前遵鈞院93年度裁全字第986 號
    民事假扣押裁定，以鈞院93年度存字第819 號提存事件，提
    供92年度甲類第6 期中央政府建設公債，合計新台幣10萬元
    為擔保，而對相對人之財產以鈞院93年度執全字第615 號實
    施假扣押在案。嗣因聲請人已撤回上開假扣押之執行，復於
    此執行程序終結後，聲請本院以桃院木民後96年度聲字第72
    5 號函通知相對人於收受通知後21日內行使權利，而相對人
    於所定期間屆滿仍未行使權利，為此聲請裁定准予返還提存
    物等語，並提出本院93年度存字第819 號提存書、本院93年
    度裁全字第986 號民事裁定、桃院興執93年執全九字第615
    號囑託查封登記函、桃院木執93年度執全九字第615 號囑託
    塗銷查封登記書、桃院木民後96年度聲字第725 號函（均為
    影本）為證。
四、經查，聲請人上開主張，除據其提出上開證據為證外，並經
    本院依職權調取前揭卷宗，核閱屬實。且聲請人於上開假扣
    押執行事件終結後，已定20日以上期間通知相對人因上開假
    扣押所受損害行使權利而未行使一節，亦有本院民事紀錄科
    查詢表2 紙及台灣台北地方法院97年8 月6 日北院隆文人字
    第0970004627號函1 紙在卷足憑。再本院經函相對人對本件
    聲請事件於函到5 日內陳報意見，此函於97年7 月22日送達
    於相對人，有送達證書1 紙在卷可稽，而相對人迄今未向本
    院陳報意見，足認聲請人上開主張堪信為真實。揆諸上揭法
    律規定及說明，聲請人本件聲請於法尚無不合，應予准許。
五、依民事訴訟法第106條、第104條第1項第3款，裁定如主文。
中    華    民    國    97    年    12    月    31    日
                  民事第二庭    法  官  王耀興
如不服本裁定應於送達後10日內向本院提出抗告狀，並繳納抗告
費新臺幣1,000元。
以上正本係照原本作成。
中    華    民    國    97    年    12    月    31    日
                                書記官  李宛儒


司法院資訊處製作；財團法人民間司法改革基金會備份。
